臺灣高等法院高雄分院刑事判決　　　　 94年度上訴字第373號
上　訴　人
即　被　告　戊○○
選任辯護人　施吉安律師
　　　　　　林敏澤律師
上　訴　人
即　被　告　己○○
　　　　　　丙○○
　　　　　　　　　　（另案在台灣高雄監獄執行中）
　　　　　　乙○○
上列三人共同
選任辯護人　林敏澤律師
上列上訴人等因違反槍砲彈藥刀械管制條例案件，不服臺灣高雄
地方法院93年度訴字第552 號中華民國94年1 月17日第一審判決
（起訴案號：臺灣高雄地方法院檢察署92年度第235 號，併辦案
號：同署93年度偵緝字第39號），提起上訴，本院判決如下：
    主  文
原判決撤銷。
乙○○未經許可，持有手槍，處有期徒刑伍年貳月，併科罰金新
臺幣捌萬元，罰金如易服勞役，以新臺幣玖佰元（即銀元參佰元
）折算壹日。扣案之德國WALTHER 廠製P99 型制式半自動手槍壹
支（槍枝管制編號：0000000000號）沒收。戊○○、
己○○、丙○○均無罪。
    事  實
一、緣藍國富（已於91年1 月1 日死亡）及其友人於91年11月21
    日5 時許，在高雄市新興區○○○路149 號「錢櫃KTV 」1
    樓大廳與丁○○、蔡仁傑、潘少迪等人發生口角鬥毆。藍國
    富因而心生怨隙。92年1 月1 日5 時許，藍國富、戊○○、
    己○○、李隆志，於上開「錢櫃KTV 」內唱歌至7 時許結束
    欲離去而在1 樓結帳時，遇見丁○○、蔡仁傑、潘少迪等前
    有嫌隙之人在1 樓等候包廂唱歌，遂與之發生口角衝突，進
    而鬥毆後離去，惟藍國富亟思對丁○○、蔡仁傑、潘少迪等
    人報復，遂與戊○○、己○○、李隆志前往高雄市前金區○○○路「大紅屋」茶坊商討尋仇事宜，並交代戊○○電召丙○○、乙○○前來會合，藍國富則至不詳地點攜來具有殺傷
    力之德國WALTHER 廠製P99 型制式半自動手槍1 支（槍枝管
    制編號：0000000000號），並將具有殺傷力之口徑9MM 制式
    子彈3 顆上膛後繫於腰間，嗣由己○○攜帶上開槍彈駕駛車
    牌號碼8W─5438號自小客車搭載戊○○、藍國富、丙○○、
    李隆志（因酒醉於車上睡覺而由檢察官認定未涉案），乙○○則騎乘車牌號碼ND─092 號機車前往上開「錢櫃KTV 」，
    自小客車行李箱則備有鋁製球棒1 支、高爾夫球桿1 支，而
    共同至「錢櫃KTV 」尋仇。渠等到達「錢櫃KTV 」對街加油
    站後，見丁○○在「錢櫃KTV 」門口，藍國富遂叫乙○○先
    騎機車至六合路、文武街口等待接應，戊○○、己○○、丙○○則在對街路旁車內伺機行動，藍國富單獨持事先攜帶之
    槍、彈走至「錢櫃KTV 」門前玄關朝天擊發1 槍示威，再將
    槍指向丁○○，丁○○見狀旋即以雙手握住前開手槍，隨後
    李勇隆、甲○○、蔡仁傑、潘少迪均上前拉扯藍國富，於拉
    扯中藍國富朝地面再擊發2 槍，嗣後藍國富遭李勇隆持刀刺
    入右胸部而受傷，此時戊○○、己○○、丙○○在對街車內
    見藍國富與李勇隆、丁○○、甲○○、蔡仁傑、潘少迪等人
    發生衝突時，藍國富被壓制在地上情況不對，遂迅速下車分
    持鋁棒及高爾夫球桿毆打李勇隆、丁○○（己○○、戊○○
    涉嫌傷害部分業據撤回，另公訴不受理）。藍國富因受傷而
    走至乙○○所在之六合路、文武街口，旋為乙○○送醫急救
    ，2 人於建國三路等救護車時，乙○○發現藍國富腰際仍攜
    有前開手槍，唯恐送醫時為醫護人員發覺，明知未經許可，
    不得持有上開手槍，竟單獨基於未經許可持有手槍之犯意，
    遂取出繫於自己腰間，而藍國富於送醫後不治死亡。嗣經警
    據報前往高雄醫學大學附設中和紀念醫院，當場在乙○○身
    上扣得前開手槍1 把及彈殼1 顆，因而查獲上情，並於「錢
    櫃ＫＴＶ」前扣得自前開手槍擊發之彈頭銅包衣1 片。
二、案經高雄市政府警察局新興分局、保安警察第3 總隊第2 大
    隊報請臺灣高雄地方法院檢察署檢察官偵查起訴及移送併辦
    。
    理  由
甲、有罪部分（被告乙○○部分）：
一、訊據上訴人即被告乙○○固坦承於上述時地，將藍國富送醫
    急救時，發現藍國富腰際攜有上開手槍，雖恐送醫時為醫護
    人員發覺，遂取出插於自己腰間，後經警於高雄醫學大學附
    設中和紀念醫院查獲上開手槍之事實不諱，惟矢口否認有上
    開未經許可持有手槍犯行，辯稱：我因見藍國富腰際擊有上
    開手槍，因恐送醫時為醫護人員發覺，乃取出放入自己腰間
    ，並無無故持有上開手槍之意思云云。惟查上開事實，有被
    告乙○○為警查獲後，於被告乙○○身上扣得自藍國富身上
    腰際取出，而置於乙○○腰際之手槍1 把及彈殼1 顆，經送
    內政部警政署刑事檢查局鑑驗結果，認係德國WALTHER 廠製
    P 99型制式半自動手槍，機械性能良好，可擊發口徑9MM 制
    式子彈，具殺傷力，而彈殼1 顆，係已擊發之口徑9MM 制式
    彈殼，有該局92年3 月24日刑鑑字第0920005699號槍彈鑑定
    書1 紙在卷可稽。況查被告乙○○於本院審理時亦自承：救
    護車將藍國富送至高醫時，在高醫就有駐警，從建國三路的
    醫院將藍國富送往高醫急救時，就有警察跟在救護車後面了
    。到了高醫十多分鐘後，警察就叫我到外面問話，叫我把外
    套拉開，我就拉開給他們看，警察就發現我腰間有1 把手槍
    等語（見本院94年12月1 日審理筆錄）。由上觀之，被告乙○○自建國三路某醫院開始，至高醫之後，即有機會將上開
    手槍交予警方處理，直至警方在高醫命其將外套拉開之前，
    均未向警方表示其何故持有上開手槍，足見被告乙○○未經
    許可，持有手槍之犯意，至為明確。綜上所述，被告所辯上
    情，尚無足採，犯行堪以認定。
二、核被告乙○○所為，係犯槍砲彈藥刀械管制條例第7 條第4
    項未經許可持有手槍罪。被告行為後，槍砲彈藥刀械管制條
    例雖於94年1 月26日修正公布第4 、8 、16、20條，並刪除
    第10、11、17條條文，惟被告本件犯行所涉條文未經修改變
    動，依刑法第1 條規定，自應適用被告行為時之法律，而無
    新舊法比較之問題。原審予以被告乙○○論科，固非無見，
    惟查：(一)被告所為係犯槍砲彈藥刀械管制條例第7 條第4 項
    之未經許可持有手槍罪，並無與藍國富共同持有手槍之情事
    ，理由詳後述，而原判決認被告乙○○涉犯共同未經許可持
    有手槍罪，自有未合。(二)被告乙○○在高雄市○○○路某醫
    院因發現藍國富腰際繫有手槍，唯恐醫護人員發覺，乃取出
    繫於自己腰間，當時手槍內之3 顆子彈，已經藍國富在「錢
    櫃KTV 」射擊完畢，乙○○並無持有子彈之行為，而原判決
    認乙○○另犯同條例第12條第4 項之未經許可子彈罪，亦有
    未合。被告上訴意旨，否認犯罪，固無足取，然原審此部分
    判決既有上述可議，自應由本院將原審此部分判決撤銷改判
    ，審酌被告明知槍砲彈藥均屬高度危險之物品，非經主管機
    關許可不得擅自持有，以維社會大眾安全及善良秩序，竟仍
    無故持有，犯後否認犯行，態度非佳等一切情狀，量處如主
    文第2 項所示之刑，並諭知併科罰金易服勞役之折算標準，
    以資懲儆。扣案之上開制式手槍1 支，係槍砲彈藥刀械管制
    條例第4 條第1 項第1 款所定之槍砲，係違禁物，爰依刑法
    第38條第1 項第1 款宣告沒收。至於子彈3 顆已擊發，彈頭
    及彈殼（扣案之彈頭及彈殼各1 顆）已失其違禁物之性質，
    爰不為宣告沒收之諭知。另扣案之球棒1 支，係自己○○車
    內取出，應屬被告己○○所有，惟與本件持有手槍犯行無關
    ，亦不為宣告沒收之諭知。
三、公訴意旨略以：被告乙○○於上述時地，明知藍國富持有上
    開手槍1 支及子彈，欲前往「錢櫃KTV 」找丁○○等人尋仇
    ，竟與藍國富共同基於未經許可持有槍彈之犯意，隨同藍國
    富等人前往「錢櫃KTV 」尋仇，因認被告有共犯槍砲彈藥刀
    械管制條例第7 條第4 項之未經許可持有手槍及第12條第4
    項之未經許可持有子彈罪嫌云云。訊據被告堅決否認有上開
    犯行，辯稱：我當時是騎機車跟隨己○○駕駛之自小客車前
    往「錢櫃KTV 」，藍國富在路旁下車，要我騎車至文武街與
    六合路口去接應他，我不知藍國富在「錢櫃KTV 」開槍射擊
    的事情，是事後送藍國富到建國三路某醫院，在等候救護車
    時，才發現藍國富腰際繫有手槍，因惟恐醫護人員發覺，才
    將其取出繫於腰間，事先並不知藍國富攜帶有槍彈等語。經
    查被告乙○○於上述時地確係乘騎機車尾隨己○○駕駛之自
    小客車前往「錢櫃KTV 」，後藍國富在路旁下車指示其前往
    文武街與六合路口接應他，乙○○隨即騎機車離去等情，除
    據其供述明確，並據同案被告己○○於原審及本院證述無誤
    。乙○○既未與藍國富同車，自難知悉藍國富有無攜帶槍彈
    ，且案發當時乙○○並未在現場，亦無法目睹藍國富有無開
    槍。此外，復查無其他確切之證據足證乙○○知悉藍國富有
    攜帶上開槍彈，且有與藍國富共同持有槍彈之犯意連絡，應
    認被告乙○○此部分犯罪，尚屬不能證明。惟公訴人起訴乙○○上開共同持有手槍部分，與其單獨持有手槍罪部分，具
    有實質上一罪關係，而公訴人起訴乙○○共同持有子彈部分
    與科刑即單獨持有手槍罪部分具有想像競合犯之裁判上一罪
    關係，故均不另為被告此部分無罪之諭知，附此說明。
乙、無罪部分（被告己○○、戊○○、丙○○部分）
壹、公訴意旨略以：緣藍國富（已於91年1 月1 日死亡）及其友
    人於91年11月21日5 時許，在高雄市新興區○○○路149 號
    「錢櫃KTV 」1 樓大廳與丁○○、蔡仁傑、潘少迪等人發生
    口角鬥毆。藍國富因而心生怨隙。92年1 月1 日5 時許，藍
    國富、戊○○、己○○、李隆志，於上開「錢櫃KTV 」內唱
    歌至7 時許結束欲離去而在1 樓結帳時，遇見丁○○、蔡仁
    傑、潘少迪等前有嫌隙之人在1 樓等候包廂唱歌，遂與之發
    生口角衝突，進而鬥毆後離去，惟藍國富亟思對丁○○、蔡
    仁傑、潘少迪等人報復，遂與戊○○、己○○、李隆志前往
    高雄市前金區○○○路「大紅屋」茶坊商討尋仇事宜，並交
    代戊○○電召丙○○、乙○○共同參與其事，藍國富則至不
    詳地點攜來具有殺傷力之德國WALTHER 廠製P99 型制式半自
    動手槍1 支（槍枝管制編號：0000000000號），並將具有殺
    傷力之口徑9MM 制式子彈3 顆上膛後繫於腰間，戊○○、己○○、丙○○明知藍國富攜帶該槍彈，仍共同基於未經許可
    持有槍彈之犯意聯絡，由己○○駕駛車牌號碼8W─5438 號
    自小客車搭載戊○○、藍國富、丙○○、李隆志（因酒醉於
    車上睡覺而由檢察官認定未涉案），乙○○則騎乘車牌號碼
    ND7 ─092 號機車前往上開「錢櫃KTV 」，並由藍國富攜帶
    前開槍、彈1 把，自小客車行李箱則備有鋁製球棒1 支、高
    爾夫球桿1 支，而共同持有前開槍、彈至「錢櫃KTV 」尋仇
    。渠等到達「錢櫃KTV 」對街後，見丁○○在「錢櫃KTV 」
    門口，藍國富遂叫乙○○先騎機車至六合路、文武街口等待
    接應，戊○○、己○○、丙○○則在車內伺機行動，先由藍
    國富持事先攜帶之槍、彈走至「錢櫃KTV 」門前玄關朝天擊
    發1 槍示警，再將槍指向丁○○，丁○○見狀旋即以雙手握
    住前開手槍，隨後李勇隆、甲○○、蔡仁傑、潘少迪均上前
    拉扯藍國富，於拉扯中藍國富朝地面再擊發2 槍，嗣後藍國
    富遭李勇隆持刀刺入右胸部而受傷，此時戊○○、己○○、
    丙○○在車內見藍國富與李勇隆、丁○○、甲○○、蔡仁傑
    、潘少迪等人發生衝突時，見情況不對，遂迅速下車分持鋁
    棒及高爾夫球桿毆打李勇隆、丁○○（己○○、戊○○涉嫌
    傷害部分業據撤回，另公訴不受理）。藍國富因受傷而走至
    乙○○所在之六合路、文武街口，旋為乙○○送醫急救，2
    人於建國三路等救護車時，乙○○見藍國富腰際仍繫有前開
    手槍，唯恐送醫時為醫護人員發覺，遂取出繫於自己腰間，
    而藍國富於送醫後不治死亡。嗣經警據報前往高雄醫學大學
    附設中和紀念醫院，當場在乙○○身上扣得前開手槍1 把及
    彈殼1 顆，因而查獲上情，並於「錢櫃KTV 」前扣得自前開
    手槍擊發之彈頭銅包衣1 片。案經高雄市政府警察局新興分
    局移送偵辦，因認被告等有共犯槍砲彈藥刀械管制條例第7
    條第4 項之未經許可持有手槍及第12條第4 項之未經許可持
    有子彈罪嫌。
貳、程序部分：
一、關於辯護人爭執被告戊○○、己○○之警詢筆錄為傳聞證據
    及不符合刑事訴訟法第100 條之1 應全程連續錄音，應無證
    據能力部分：
  (一)現行刑事訴訟法為保障被告之反對詰問權，排除具有虛偽危
    險性之傳聞證據，以求實體真實之發見，明定被告以外之人
    於審判外之言詞或書面陳述，除法律有規定者外，不得作為
    證據。證人在司法警察官或司法警察調查中所為之陳述，未
    經被告於審判期日踐行反對詰問之程序，性質上屬傳聞證據
    ，除符合法定情形外，不具有證據能力。至被告自己於審判
    外之陳述，是否有無證據能力，係屬刑事訴訟法第156 條之
    問題，與傳聞法則無關，先予敘明。
  (二)被告戊○○之警詢筆錄部分：按訊問被告，應全程連續錄音
    ；必要時，並應全程連續錄影。但有急迫情況且經記明筆錄
    者，不在此限。筆錄所載之被告陳述與錄音或錄影之內容不
    符者，除有前項但書之情形外，其不符之部分，不得作為證
    據，刑事訴訟法第101 條之一定有明文。原審於93年5 月27
    日準備程序中勘驗卷附被告戊○○之警詢錄音內容，可知警
    詢過程均是以一問一答之方式進行，錄音帶之內容與警訊筆
    錄所載大致相符，並無矛盾之處，惟警詢筆錄之製作卻是於
    整個警詢問答過程中邊問邊製作，警詢完成後，再將被告之
    陳述整理成筆錄，而非以一問一答之方式記載於筆錄。然縱
    使警詢筆錄並非如實以一問一答方式記錄，而是將被告陳述
    整理後之方式呈現，亦無失真。且被告於警局接受詢問時均
    有連續錄音，亦未將被告於警詢過程中未曾供述之內容記載
    於筆錄中。當日製作警詢筆錄當中有暫停一段時間供被告休
    息吃飯，業據被告於同日勘驗警詢錄音帶時自承在卷，惟此
    段時間既無製作詢問筆錄，故無違背刑事訴訟法第101 條之
    1 應全程連續錄音之規定而不得為證據之情形。
  (三)至被告己○○之警詢筆錄部分：原審於93年7 月6 日準備程
    序中當庭勘驗被告己○○之警詢錄音帶，勘驗結果發現錄音
    帶顯示之對話內容，並非一問一答，筆錄為詢問完後才製作
    ，且該錄音帶內容無法顯示出警詢筆錄所載：「同時藍國富
    便自行離去並帶回1 支手槍來」等語，因此被告己○○之上
    開筆錄既違反刑事訴訟法第101 條之1 之規定，其不符部分
    自不得作為證據，應無證據能力。
二、證人丁○○、甲○○、蔡仁傑、李勇隆、陳李榜、潘少迪於
    警訊及偵查中之陳述，雖屬審判外之陳述，惟被告及其選任
    辯護人於本院審理未於言詞辯論終結前聲明異議，依刑事訴
    訟法第159 條之5 第2 項規定，視為同意作為本案之證據，
    自有證據能力，均得為證據，併此明。
參、實體部分：
一、按犯罪事實應依證據認定之，無證據不得認定犯罪事實；不
    能證明被告犯罪者，應諭知無罪之判決，刑事訴訟法第154
    條第2 項、第301 條第1 項分別定有明文。又告訴人之告訴
    ，係以使被告受刑事訴追為目的，是其陳述是否與事實相符
    ，仍應調查其他證據以資審認；且認定不利於被告之事實，
    須依積極證據，苟積極證據不足為不利於被告事實之認定時
    ，即應為有利於被告之認定，更不必有何有利之證據（最高
    法院52年度台上字第1300號、30年上字第816 號判例參照）
二、公訴人認被告等人有前開未經許可共同持有槍彈罪嫌，係以
    被告等人於警訊及偵查中供稱有於上述時地與藍國富等人前
    往「錢櫃KTV 」尋仇之事實不諱，核與證人李勇隆、丁○○
    、甲○○、蔡仁傑、潘少迪、陳李榜等人於警訊及偵查中證
    述之情節相符，並有卷附之高雄市政府警察局刑事鑑識中心
    刑案現場勘查報告1 份，扣案之制式手槍1 把、彈殼1 顆可
    資佐證，為其論據。訊據上訴人即被告戊○○、己○○、丙○○均矢口否認上揭共同持有槍彈之犯行，被告戊○○辯稱
    ：當初在大紅屋時，藍國富離去時，我不知道他去帶槍，在
    錢櫃我聽到鞭炮的聲音，才知道藍國富拿槍；被告己○○辯
    稱：我不知道要去「錢櫃KTV 」做什麼事，我是直到藍國富
    下車過馬路至騎樓對空鳴槍時我才知道藍國富有帶槍；被告
    丙○○辯稱：戊○○要我到大紅屋時，並沒有跟我說要做什
    麼事，我以為要去唱歌，是到了「錢櫃KTV 」藍國富下車後
    ，聽到第1 次槍響時，我才看到藍國富拿槍，他也沒有告訴
    我他拿槍，我是聽到槍聲才知道的。
三、經查本件案發時僅藍國富1 人於中華路錢櫃KTV 對街加油站
    下車後沿中華路走，經過全家便利商店，走到錢櫃KTV 騎樓
    ，即對空鳴槍，對方多人包圍搶槍，在一團混亂之際，藍國
    富持槍發射第2 槍、第3 槍，惟都是朝地面開槍，被告己○○、戊○○、簡元偉等3 人是在第3 聲槍響後，看到藍國富
    遭多人包圍壓制於地面，情況緊急，才從「錢櫃KTV 」對面
    加油站的車內衝出救他等情，除據被告己○○、戊○○、丙○○供述明確，證人丁○○、甲○○、蔡仁傑、李勇隆、陳
    李榜、潘少迪於警訊及偵查中亦作如下供稱：
  (一)證人陳李榜證稱：「．．大概8 點時，有1 人走過來即手持
    槍對空開了1 槍，打中天花板，他並沒有說話，我立即與潘
    少迪一同閃躲到接近全家便利商店之附近騎樓下，那情況混
    亂．．．．我並未參與打鬥．．．」等語（92年1 月17日偵
    訊筆錄）。
  (二)證人潘少迪證證：「．．．我看見藍國富自全家便利商店那
    方面走過來，他隨即用槍指向天空開了1 槍，打中天花板。
    我馬上躲入超商之門口．．．」等語（92年1 月17日偵訊筆
    錄）。
  (三)證人甲○○證稱：「．．．藍國富一來先對空鳴槍，然後用
    槍指著丁○○，丁○○則跑過去要搶槍，此時我與蔡仁傑及
    其他人圍過去要搶槍，我此時擠不進去。然後又有2 聲槍響
    。在加油站對面下來了4 、5 人，分別持鋁棒、高爾夫球桿
    與大支之雨傘衝過來．．．」等語（92年1 月17日偵訊筆錄
    ）。
  (四)證人蔡仁傑證稱：「．．藍國富即從全家便利商店那方向走
    來，手中持槍先向天花板開1 槍．．．當我們5 人一同捉住
    藍國富時，藍國富又開了2 槍．．．第2 、3 槍藍國富都向
    地上開槍．．．開完槍後，對面加油站就跑來了3 、4 人分
    別持鋁棒、高爾夫球桿、兩傘衝過來．．．．」等語（92年
    1 月17日偵訊筆錄）。
  (五)證人丁○○證稱：「我看見藍國富從全家便利商店那方向走
    來，先對空鳴槍．．．開第3 槍時我發現對面之加油站就衝
    來了2 人，第2 槍、第3 槍都是朝地下打。我只看到來了2
    人．．．」等語（92年1 月17日偵訊筆錄）。
  (六)證人李勇隆供稱：「8 點左右，有1 個人從全家便利商店的
    巷子走過來，走到騎樓．．．那人就拿槍對空鳴槍．．．第
    2 次槍響，人才圍過來．．．第3 槍響時，對方就從加油站
    方向有1 部車4 人下來，己○○拿鋁棒、戊○○拿高爾夫球
    桿、丙○○徒手．．．」等語（92年7月14日偵訊筆錄）。
  由上觀之，本件案發時藍國富並未照會其他被告，而係下車之
  後，即單獨1 人走向「錢櫃KTV 」騎樓，然後把槍對空射擊1
  槍，顯然在向對方多人示威，而在被丁○○等人制服之後，仍
  朝地面射擊第2 槍及第3 槍，後被對方人馬壓制在地。而當時
  其他被告均在馬路對面加油站旁車內，並未隨同下車，藍國富
  開槍時亦未在「錢櫃KTV 」騎樓下，難認被告等人有與藍國富
  有共同持有槍彈之犯意。
四、又查證人丁○○於本院94年10月6 日審理中結證述：「（問
    ：幾個人來找你？）當時只有藍國富1 人，就是持槍那個人
    」、「（問：當時藍國富如何來找你？他有無帶東西？）他
    從中正路方向走過來，我看到他時已經在門口了，他走到門
    口就開槍了，第1 槍對空鳴槍．．．」、「當時在門口我一
    直要搶他的槍，在走廊上爭執，當時我有3 、4 個或4 、5
    個要搶他的槍．．．」、「（問：多久後有其他人才來支援
    ？）大約3 、4 分鐘左右，有戊○○、己○○，他們從六合
    路、中華路的加油站那邊衝過來」、「（問：從藍國富對空
    鳴槍到戊○○他們衝上來打你，你剛才說經過3 、4 分鐘，
    有這麼長時間？）因為我們從錢櫃門口一直邊走邊搶（槍）
    ，到他們衝上來時應該有3 、4 分鐘」、「（問：他們衝過
    來是否要救他哥哥？）前提應該是救他哥哥吧！」。由證人
    丁○○所述可以證明藍國富係獨自下車及開槍，而被告等人
    於槍響兩三聲，藍國富與對方數人搶槍爭執3 、4 執鐘被壓
    制於地上後，才從六合路、中華路的加油站衝在錢櫃KTV 門
    口基於搶救藍國富，均足見被告等人並無與藍國富共同持有
    該槍彈尋仇之犯意聯絡，亦即被告等人對於藍國富個人獨自
    下車，獨自走至「錢櫃KTV 」騎樓下獨自開槍行為，事前均
    無法知悉及預見，被告等人亦無共同利用該槍彈之客觀事實
    ，自難遽被告等人有共同持有槍彈之犯意連絡。況查並無證
    據證明被告己○○、丙○○事先知情藍國富持有上開槍彈，
    則其等辯稱：直到藍國富下車過馬路至騎樓對空鳴槍時，才
    知道藍國富有帶槍等情，堪以採信。至於被告戊○○於警訊
    雖供稱：藍國富自行離開大紅屋後帶了1 支槍來等語（見警
    卷第7 頁正面）。然縱然被告戊○○知悉藍國富有帶槍，但
    不能憑此推定戊○○有與藍國富共同持有槍彈之意思。況衡
    之常情，苟戊○○有共同持有槍彈之犯意，應隨同藍國富下
    車前往「錢櫃KTV 」騎樓下，一起向丁○○等人開槍示威，
    然藍國富在騎樓下獨自對空鳴槍，戊○○尚在「錢櫃KTV 」
    對街加油站路旁車內，直至藍國富開了3 槍被對方人馬壓制
    在地之後，始與其他被告己○○、丙○○持鋁棒等物前往救
    援藍國富，已如前述。尤證其並無與藍國富共同持有槍彈，
    至為明確。至於扣案手槍1 支及卷附之高雄市政府警察局刑
    事鑑識中心刑案現場勘查報告1 份，僅能證明藍國富於上述
    時地持槍射擊之情事，尚不足以證明被告等人與藍國富有共
    同持有槍彈之犯行。此外復查無其他確切之證據足證被告等
    人有公訴人所指之上開犯行，依前開判例之意旨，應認不能
    證明被告等3 人犯罪。原審未予詳查，遽為被告等3 人科刑
    之判決，尚有未當。被告等人上訴意旨，指摘原審此部分判
    決，為有理由，自應由本院將原審此部分判決撤銷改判，另
    為被告等人無罪之諭知。
五、移送併案意旨略以（93年度偵緝字第39號）：被告戊○○涉
    嫌於92年11月20日於其高雄縣鳳山市鎮○街21號住處放有制
    式手槍及具殺傷力之改造手槍各1 把及5 顆制式子彈、4 顆
    具殺傷力之土造子彈，因認被告有犯未經許可持有改造手槍
    及未經許可持有子彈罪嫌，爰移送併案審理。惟查本件被告
    戊○○既受無罪判決，則其移送併辦部分即與本件無裁判上
    一罪關係，無從併案審理，應退回檢察官另行偵辦，併此
    明。
六、被告戊○○經合法傳喚，無正當理由不到庭，爰不待其陳述
    逕行判決。
據上論斷，應依刑事訴訟法第369 條第1 項前段、第364 條、第
299 條第1 項前段、第301 條第1 項、第371 條，槍砲彈藥刀械
管制條例第7 條第4 項、刑法第11條、第42條第2 項、第38條第
1 項第1 款，罰金罰鍰提高標準條例第2 條，現行法規所定貨幣
單位折算新台幣條例第2條，判決如主文。
本案經檢察官林惠到庭執行職務。
中　　華　　民　　國　　94　　年　　12　　月　　15　　日
                  刑事第三庭    審判長法  官  周賢銳
                                      法  官  黃仁松
                                      法  官  謝宏宗
以上正本證明與原本無異。
被告乙○○及檢察官如不服本判決應於收受本判決後10日內向本
院提出上訴書狀，其未敘述上訴理由者，並得於提起上訴後10日
內向本院補提理由書狀（均須按他造當事人之人數附繕本）「切
勿逕送上級法院」。
其餘不得上訴。
中　　華　　民　　國　　94　　年　　12　　月　　19　　日
　　　　　　　　　　　　　　　　　　　書記官  熊惠津
附錄  本判決論罪科刑法條：
槍砲彈藥刀械管制條例第7條第4項
未經許可，持有、寄藏或意圖販賣而陳列第 1 項所列槍砲、彈藥
者，處5 年以上有期徒刑，併科新台幣1,000 萬元以下罰金。
                                                A
